臺灣桃園地方法院刑事判決　　　　　　100年度簡上字第518號
上　訴　人
即　被　告　黃文杉
上列上訴人即被告因妨害公務案件，不服本院刑事簡易庭100 年
度桃簡字第1515號中華民國100 年8 月18日第一審簡易判決（聲
請簡易判決處刑書案號：臺灣桃園地方法院檢察署100 年度偵字
第11779號）提起上訴，本院管轄之第二審合議庭判決如下︰
    主  文
上訴駁回。
    理  由
一、本案經本院審理結果，認本院第一審簡易判決以上訴人即被
    告黃文杉犯刑法第135 條第1 項妨害公務罪，判處拘役40日
    ，並諭知易科罰金折算之標準為1 千元折算1 日，認事用法
    及量刑均無不當，應予維持，除補充更正「......拉扯徐敏
    哲左手腕，當場對於執行職務之法警施以強暴，致徐敏哲仰
    倒至堆放有電腦設備等物之茶几，因而致......」之事實，
    並增列證人徐敏哲於本院審理時之證述為證據外，餘均引用
    第一審簡易判決書（包含檢察官聲請簡易判決處刑書）所記
    載之事實、證據及理由（詳如附件）。
二、上訴人即被告黃文杉（以下逕稱被告）上訴意旨略以：上訴
    人對於法警之身分存疑，並無妨害公務之犯意，且原審未審
    酌是否適用緩刑，仍嫌過苛云云。
三、經查：
（一）證人即執行拘提被告職務之法警徐敏哲於本院審理時到庭
      具結稱：其至被告家中，旋出示證件，並把外套拉開使被
      告得見其穿著之制服，而其執拘票要求被告配合到院接受
      本院（另案）審理時，被告曾緊握該拘票，嗣被告雖提供
      個人身分證，但因執行拘提勤務之警車遲遲未到，被告情
      緒略有浮動，旋拉扯其手錶，並致其仰倒於置有電腦設備
      等物之茶几，被告亦因遭其拖拉而倒臥於其右胸之上，致
      其受有右胸、左腕、左臀部及左大腿挫傷之傷害等語（見
      本院簡上字卷第25頁至第26頁背面），而被告於本審理時
      亦坦言確有上開拉扯過程（見本院簡上字卷第27頁），是
      被告對於法警徐敏哲施以強暴，首堪認定。
（二）被告另因過失傷害案件於本院審理時，經承審法官提示卷
      內由被告住處大樓管理員代為簽收之送達回證，被告起稱
      ：沒有意見（見偵字卷第6 頁背面），顯見被告已悉該法
      院傳喚一事，自生合法傳喚之效力，是被告辯以：伊僅知
      悉有一封法院之傳票被大樓管理委員會退回云云，顯屬其
      飾卸之詞。則其既經合法傳喚，自得預期如經合法傳喚而
      不到場，將遭法院派員拘提；況證人徐敏哲執行拘提時，
      已出示證件、拘票供被告辨認，被告曾緊握該拘票，嗣被
      告並交付個人身分證予證人徐敏哲等情，業經證人徐敏哲
      證述如前；而自被告緊握拘票及被告並交付個人身分證予
      證人徐敏哲等情觀之，顯見被告已確認該拘票之內容，且
      對於證人徐敏哲係依法執行拘提職務之公務員，知之甚詳
      ，否則即無交付身分證之理，則被告猶辯以：其見證人徐
      敏哲穿戴之昂貴手錶，而依法警之資力尚難以負擔如此高
      額之消費，據此，其判斷證人徐敏哲並非法警云云，顯屬
      無稽。從而，本件被告黃文杉於公務員執行拘提職務時施
      以強暴之犯行，事證明確，應堪認定。而被告仍執詞辯稱
      無妨害公務之犯意，提起本件上訴，顯無理由。
（三）另按緩刑之宣告，除應具備同法第74條所定條件外，並須
      有可認為以暫不執行刑罰為適當之情形，始得為之，亦屬
      法院裁判時得依職權自由裁量之事項，當事人不得以原審
      未諭知緩刑指為違法。換言之，關於緩刑之宣告，係實體
      法上賦予法院得為自由裁量之事項，倘其未有逾越法律所
      規定之範圍，或濫用其權限，即不得任意指摘為違法，最
      高法院著有72年臺上字第6696號判例可資參照。是原審未
      為緩刑之宣告，本屬其自由裁量之範圍，上訴人以原審未
      予緩刑等語為由，提起上訴，指摘原判決不當，並無理由
      ，應予駁回。而本院審酌被告嚴重藐視法警執行公權力之
      行為，深具法敵對意識，且侵害國家法益非輕，認不應遽
      為緩刑之宣告，允宜敘明。
（四）另被告於本院審理時，向本院聲請調查其於長庚、榮民醫
      院之病例資料，以資證明案發當時其確實係在家中休養，
      然本院認上開證據與本件被告所犯妨害公務犯行之認定，
      並無何關連性，應不具調查之必要性，附此敘明。
四、綜上，原審予以論罪科刑，其認事用法並無違誤，量刑亦屬
    妥適，被告上訴，核無理由，應予駁回。
據上論斷，應依刑事訴訟法第455 條之1 第1 項、第3 項、第36
8 條、第373 條，判決如主文。
本案經檢察官劉哲嘉到庭執行職務
中    華    民    國   100    年    11    月    28    日
                  刑事第九庭  審判長  法  官  吳為平
                                      法  官  王筆毅
                                      法  官  廖建傑
以上正本證明與原本無異。
不得上訴。
                                      書記官  黃惠鈴
中    華    民    國   100    年    11    月    29    日